# #会计准则结论基础#——（ 16 ）修订股份支付范围的理由

提问人：ivancheng 时间：2016-01-20 16:56:50
根据《国际财务报告准则第 2 号——以股份为基础的支付》（ 2015 ），一个股东（或股东们） 可能会向雇员（或其他方） 转让权益工具。 目前很多新三板企业已经存在非控股股东低价转让股份的情况，是不是也可以参考这个认定为股份支付了？股份支付的处理跟大股东低价转让股份一致？

回答人：chenyiwei
可以作为股东以承担费用的方式对公司进行资本性投入。对接受服务方而言，效果与集团内股份支付一样。